台灣台中地方法院刑事判決　　　　　　　　　　　　　九十年度易字第二一一號
　　公　訴　人　台灣台中地方法院檢察署檢察官
　　被　　　告　丙○○
右列被告因恐嚇取財案件，經檢察官提起公訴（九十年度偵字第八七六四號），本院
判決如左：
    主  文
丙○○共同意圖為自己不法之所有，以恐嚇使人將本人之物交付，處有期徒刑拾月。
    事  實
一、丙○○與一不詳姓名年籍成年男子基於犯意聯絡，共同意圖為自己不法之所有，
    於民國九十年二月二十四日凌晨四時許，由丙○○騎乘未懸掛車牌且因未扣案而
    車籍不詳之白色三陽迪爵機車一部，搭載該不詳姓名年籍成年男子攜帶亦未扣案
    而不詳之刀具一把（因未扣案，尚難認係屬槍砲彈藥刀械管制條例第四條第一項
    第三款所指之刀械），藏放在該不詳姓名年籍成年男子之外套內，途經台中市○
    區○○路三段五二七巷口前，其二人騎車超越由乙○○騎乘、後載甲○○之機車
    時，丙○○以乙○○、甲○○二人向其等瞧望、心生不滿為由，先對乙○○、甲○○斥以：「看啥小」（台語發音），再將該機車車頭調轉橫向攔阻乙○○、甲○○所騎機車，該不詳姓名年籍成年男子隨即從外套中抽出前述不詳刀具一把向
    乙○○二人展示而恐嚇之，丙○○同時向乙○○、甲○○二人恫嚇令其等交出手
    機，該不詳姓名年籍成年男子則向乙○○、甲○○二人恫嚇稱：「錢還不拿出來
    」等語，致乙○○、甲○○二人心生畏佈，而交付其等所有各如附表所示之行動
    電話機具（均包含ＳＩＭ卡）二支及現金共計新台幣（下同）一百五十元與該不
    詳姓名年籍之成年男子；丙○○及該不詳姓名年籍成年男子得手後，旋即騎車離
    去。
二、案經台中市警察局第三分局報請台灣台中地方法院檢察署檢察官偵查起訴。
    理  由
一、訊據被告丙○○矢口否認有何恐嚇取財之行為，並辯稱：伊沒有搶被害人的手機
    ，也不曾騎過白色迪爵機車，不認識亦不知道被害人為何會指認伊，更未曾使用
    過被害人甲○○所有之號碼0000000000ＳＩＭ卡等語。經查：
（一）被害人乙○○、甲○○於警訊時、偵查及本院審理中，歷次均明確指稱向其等
      恐嚇取財二人中，被告即為騎乘機車之人，並均進一步指稱：當時離被告很近
      ，其又僅戴上半罩式安全帽，路上又有些路燈照明，可以確定是被告無訛，且
      被害人乙○○、甲○○二人與被告素不相識，被告亦不否認，應無構陷攀誣被
      告之可能；再參諸其等迭次均表明遭恐嚇取財地點夜間有照明且很亮，又係遭
      被告攔下並出言恫嚇，雙方距離非遠，自有相當時間足以見聞被告容貌等特徵
      ，其等指稱能清楚辨識被告為騎乘機車之人，當非虛妄。
（二）再以，
    另０９１８─８７４９５３號　　行動電話預付卡係交由綽號阿維之人使用，伊
    不知其真實姓名云云。惟查右揭　　事實，
    。又被害人甲○○所有如附表編號（二）所示０９２２─６１　　６１２２號ＳＩＭ卡（即行
    動電話門號晶片）遭恐嚇取走後，於九十年二月二十　　八日曾經插入機身編號
    000000000000000號行動電話機使用之事　　實，此有行動電話
    機插用ＳＩＭ卡紀錄二份在卷足稽，足見上開機身編號之行動　　電話機使用者
    ，曾使用被害人甲○○所有遭恐嚇強取之０９２２─６１６１２２　　號ＳＩＭ
    卡。因此，上開機身編號之行動電話機究係何人使用，是否與被告有所　　牽涉
    ，乃本件應調查者。
    依據卷附機身編號000000000000000　　號行動電話機插用Ｓ
    ＩＭ卡紀錄顯示，該行動電話機曾於九十年三月四日插用０　　９１８─８７４
    ９５３號ＳＩＭ卡（預付卡）。而該行動電話門號０９１８─８　　７４９５３
    號預付卡係被告以其友人陳竹　名義申購，並由陳竹　開卡使用，惟　　陳竹
    使用約一星期後，即於九十年一月二十日左右返還被告等情，業據證人陳　　竹
    　於本署偵查中證述明確，並為被告所是認，復有門號０９１８─８７４９５
    　３租用起迄日期資料一紙在卷可按。從而，上開機身編號000000000
    0　　00000號行動電話手機使用者，曾分別插用被害人甲○○所有０９２
    ２─６　　１６１２２號及被告所購買之０９１８─８７４９５３號行動電話Ｓ
    ＩＭ卡。另　　被告雖辯稱０９１８─８７４９５３號行動電話預付卡於九十年
    二月初交給綽號　　「阿維」之人使用云云，然其既將仍屬有效期限中之行動電
    話預付卡贈送他人使　　用，應與該人熟識，否則，焉有隨意贈與不詳姓名者使
    用之理。是被告迄今堅不　　吐漏綽號「阿維」者之真實姓名年籍，顯係避免該
    人遭被害人指認之故。由此觀　　之，被害人二人指訴被告於右揭時地夥同不詳
    姓名男子持刀恐嚇強取行動電話手　　機（包含０９２２─６１６１２２號ＳＩ
    Ｍ卡）及現金等情，應與事實相符，且　　已達通常一般之人不致有所懷疑，而
    得確信其為真實之程度。足徵被告辯稱其未　　強搶被害人的手機及現金云云，
    顯係事後卸責之詞，不足採信。被告犯嫌，洵堪　　認定。
二、核被告所為，係犯刑法第三百四十六條第一項之恐嚇取財罪嫌。其與不詳姓名年
　　籍之男子間，有犯意聯絡及行為分擔，請論以共同正犯。
二、
    被告所為先後多次犯行，時間緊接，所犯係構成要件相同之罪名，顯係基於概括
    犯意反覆為之，為連續犯，應依刑法第五十六條規定論以一罪，並加重其刑。
    有臺灣台中地方法院檢察署刑案資料查註紀錄表及本院被告全國前案紀錄表各一
    件附卷可稽，其於受有期徒刑之執行完畢後，五年內再犯本件有期徒刑以上之罪
    ，為累犯，應依刑法第四十七條規定加重其刑，
    爰審酌被告犯罪之動機、目的、手段、品行、犯罪所生之損害，及　，並犯罪後
    之態度等一切情狀，量處如主文所示之刑，並諭知易科罰金之折算標準，以示懲
    儆。
    末查被告前未曾受有期徒刑以上刑之宣告，有臺灣台中地方法院檢察署刑案資料
    查註紀錄表及本院被告全國前案紀錄表各一件可稽，其因一時　　而致罹律法，
    經此偵審程序之教訓，當知所警惕，信無再犯之虞，本院以為所宣告之刑以暫不
    執行為適當，爰併宣告緩刑　年。
據上論斷，應依刑事訴訟法第二百九十九條第一項前段、第三百條，　刑法第十一條
前段、刑法第二十八條、第五十六條、第　條、第二十六條前段、第五十五條前後段
、第四十七條、第七十四條第一二款、第三十八條第一項第一二款、第四十一條、第
四十二條第二項，罰金罰鍰提高標準條例第一條前段、第二條，判決如主文。
中　　華　　民　　國　　八十九　　年　　　　　　　　月　　　　　　　　　日
                                法　官
右正本證明與原本無異。
如不服本判決，應於送達後十日內向本院提出上訴狀（須附繕本），上訴於台灣高等
法院台中分院。
                                        書記官
中　　華　　民　　國　　八十　　　年　　　　　　　　月　　　　　　　　　日
附錄本案論罪科刑法條全文：
~FO
附表：
┌──┬────────┬─────┬───────┬────┐
│編號│名            稱│數      量│SIM卡號碼     │所有人  │
├──┼────────┼─────┼───────┼────┤
│一  │阿爾卡特廠牌手機│一支      │0000000000    │乙○○  │
│    │                │          │              │        │
├──┼────────┼─────┼───────┼────┘
│二  │阿爾卡特廠牌手機│一支      │0000000000    │甲○○  │
│    │                │          │              │        │
├──┼────────┼─────┼───────┼────┘
│三  │現金            │一百元    │              │乙○○  │
├──┼────────┼─────┼───────┼────┘
│四  │現金            │五十元    │              │甲○○  │
└──┴────────┴─────┴───────┴────┘
